臺灣板橋地方法院刑事判決　　　　　100 年度交易字第242 號
公　訴　人　台灣板橋地方法院檢察署檢察官
被　　　告　許耀駿
上列被告因公共危險等案件，經檢察官提起公訴（99年度偵字第
31363 號），本院判決如下：
    主      文
許耀駿犯如附表所示之罪，各處如附表所示之刑，應執行有期徒
刑肆月，如易科罰金，以新台幣壹仟元折算壹日。
    事      實
一、許耀駿前曾於民國96年間，因酒後駕車公共危險案件，經台
    灣士林地方法院以96年度士交簡字第1988號判決處拘役二十
    五日確定，於97年1 月30日易科罰金執行完畢。再於98年間
    ，因偽造文書案件，經台灣士林地方法院以99年度訴字第3
    號判決處有期徒刑三月確定，於99年12月17日易科罰金執行
    完畢（於本案不構成累犯）。詎仍不知警惕，明知飲酒後會
    使人動作變慢，思考力差，情緒起伏大，步態不穩，肢體協
    調、平衡感與判斷力障礙度升高，致不能安全駕駛動力交通
    工具，竟仍於99年11月5 日晚間9 時許，在新北市○○區○
    ○路某處飲用酒類後，明知已達不能安全駕駛動力交通工具
    之狀態，仍騎駕其父許春木所有之車號ＢＵＭ－２５２號重
    型機車，沿新北市鶯歌區○○○路由西往東方向行駛，途經
    中正一路456 號前方路段時，因不勝酒力，擦撞路旁停放之
    車輛，因而人車倒地，其於起身後，原應注意汽車發生故障
    不能行駛，應即設法移置於無礙交通之處，該故障車輛在未
    移置前或移置後均應豎立車輛故障標誌，該標誌在行車時速
    四十公里之路段，應豎立於車身後方五公尺至三十公尺之路
    面上，在行車時速逾四十公里之路段，應豎立於車身後方三
    十公尺至一百公尺之路面上，交通擁擠之路段，應懸掛於車
    身之後部，而依當時情形並無不能注意之情事，竟疏未注意
    依前開規定將機車移置於無礙交通之處，適有呂桂蘭騎駕車
    號Ｋ３Ｄ－２３５號重型機車，沿同路段行駛在後，因天雨
    影響視線，煞避不及，撞擊許耀駿前開路倒機車，因而人車
    倒地，受有二根肋骨閉鎖性骨折、肘、前臂、腕、髖、大腿
    、小腿、踝擦傷、臉、頭皮、頸、胸壁挫傷等傷害。許耀駿
    於肇事後，在未經有偵查權之機關或公務員發覺前，主動向
    到場處理交通事故之警員承認其為肇事者而接受裁判，為警
    測得其呼氣酒精濃度測試值為每公升0.69毫克。
二、案經呂桂蘭訴由新北市政府警察局三峽分局報告台灣板橋地
    方法院檢察署檢察官偵查起訴。
    理      由
一、本案認定犯罪事實所用之證據，除被告許耀駿於警詢、偵查
    、及本院審理時之供述，依法具有證據能力外，其餘證據（
    包含證人呂桂蘭於警詢、偵查時之證述、道路交通事故現場
    圖、現場照片、診斷證明書、酒精濃度測試單等）經檢察官
    、被告於本院審理時同意將該等證據資料列為證據調查，本
    院審酌上開證據資料作成時之情況，並無不適當之情形，且
    證明力並未明顯偏低，依刑事訴訟法第159 條之5 第1 項規
    定，均應具有證據能力。
二、訊據被告固坦承有前開酒後駕車公共危險犯行，亦不否認伊
    未依規定將機車移置於無礙交通之處，致證人呂桂蘭騎駕機
    車自後方撞擊該機車，因而倒地受傷之事實，惟另辯稱：伊
    認為雙方都有過失云云。
三、本院查：
（一）上揭有關被告酒後駕車公共危險犯行，業據被告於本院審
      理時坦承不諱，復有道路交通事故現場圖、現場照片、呼
      氣酒精濃度測試單等件在卷可稽，足認被告自白核與事實
      相符，堪予採信。
（二）而被告於酒後騎駕機車擦撞路邊車輛倒地後，未依規定將
      機車移置於無礙交通之處，致證人呂桂蘭騎駕機車自後方
      撞擊該機車，因而倒地受傷之事實，亦為被告所不否認，
      並經證人呂桂蘭於警詢及偵查時證述明確，復有道路交通
      事故現場圖、現場照片等件在卷足憑。按汽車發生故障不
      能行駛，應即設法移置於無礙交通之處，該故障車輛在未
      移置前或移置後均應豎立車輛故障標誌，該標誌在行車時
      速四十公里之路段，應豎立於車身後方五公尺至三十公尺
      之路面上，在行車時速逾四十公里之路段，應豎立於車身
      後方三十公尺至一百公尺之路面上，交通擁擠之路段，應
      懸掛於車身之後部，車前適當位置得視需要設置，車輛駛
      離現場時，應即拆除，道路交通安全規則第112 條第1 項
      第12款定有明文，被告騎駕機車自應注意上開規定，而依
      當時情形，並無不能注意之情事，被告應注意、能注意、
      竟不注意，以致肇事，被告顯有過失。且呂桂蘭車禍後，
      經送醫治療，確實受有二根肋骨閉鎖性骨折、肘、前臂、
      腕、髖、大腿、小腿、踝擦傷、臉、頭皮、頸、胸壁挫傷
      等傷害，有林口長庚紀念醫院診斷證明書在卷可證，是被
      告之過失行為與呂桂蘭之傷害結果間，具有相當因果關係
      甚明。
（三）又本案車禍發生時間為晚間9 時許，另參酌被告於警詢時
      陳稱：當時有下毛毛雨，視線不佳等語（見偵卷第6 頁）
      ；證人呂桂蘭於警詢時則證稱：當時天候雨天，視線不佳
      等語（見偵卷第3 頁），是依當時夜間、天雨、視線不佳
      等情形，尚難苛責證人呂桂蘭應注意前方有路倒機車，即
      不能認為證人呂桂蘭有何未注意車前狀況之過失。被告辯
      稱：伊認為雙方都有過失云云，尚屬無據。
（四）綜上所述，本案事證明確，被告犯行，洵堪認定。至公訴
      人另主張被告於警詢時供稱其當時車速約60至70公里等語
      ，惟此部分僅有被告供述，無其他證據佐證被告確有超速
      之違規。另被告聲請傳喚當時扶伊起身之路人，亦核無必
      要，附此敘明。
四、核被告所為，係犯刑法第185 條之3 規定之服用酒類，不能
    安全駕駛動力交通工具而駕駛罪、第284 條第1 項之過失傷
    害罪。被告所犯上開二罪間，犯意各別，行為互殊，應予分
    論併罰。查被告酒醉駕車，因而致人受傷，依法應負刑事責
    任，應依道路交通管理處罰條例第86條第1 項規定，就所犯
    過失傷害罪部分，加重其刑至二分之一。另被告於肇事後，
    在未經有偵查權之機關或公務員發覺前，主動向處理交通事
    故之警員承認其為肇事者而接受裁判，有新北市政府警察局
    三峽分局道路交通事故肇事人自首情形記錄表在卷可稽，爰
    就所犯過失傷害罪部分，依刑法第62條前段規定減輕其刑，
    並依刑法第71條第1 項規定先加後減之。
五、爰審酌被告之素行不佳，前已有酒後駕車公共危險前科，明
    知酒精成分對人之意識能力具有不良影響，酒後駕車對一般
    往來之公眾及駕駛人自身皆具有高度危險性，既漠視自己安
    危，尤枉顧公眾安全，而於服用酒類後之折算呼氣酒精濃度
    達每公升0.69毫克，已處於不能安全駕駛動力交通工具之狀
    態，仍執意騎駕機車，以致肇事致人受傷，危害交通安全，
    對本件車禍過失程度、告訴人呂桂蘭所受傷勢、及犯罪後之
    態度等一切情狀，分別量處如主文所示之刑，並諭知如易科
    罰金之折算標準，暨定其應執行之刑，及諭知如易科罰金之
    折算標準，以示懲儆。
據上論斷，應依刑事訴訟法第299 條第1 項前段，道路交通管理
處罰條例第86條第1 項，刑法第185 條之3 、第284 條第1 項前
段、第62條前段、第41條、第51條第5 款，刑法施行法第1 條之
1， 判決如主文。
本案經檢察官王家春到庭執行職務。
中    華    民    國    100    年    4    月    29    日
                  刑事第七庭  法  官  林 鈺 琅
以上正本證明與原本無異。
如不服本判決，應於收受送達後10日內，向本院提出上訴狀，並
應敘述具體理由；其未敘述上訴理由者，應於上訴期間屆滿後20
日內，向本院補提理由書（均須按他造當事人之人數附繕本），
「切勿逕送上級法院」。
                              書記官  鍾 惠 萍
中    華    民    國    100    年    4    月    29    日
附表：
┌──┬────┬───────────────────┐
│編號│被訴事實│    主                      文        │
├──┼────┼───────────────────┤
│ 一 │酒後駕車│許耀駿服用酒類，不能安全駕駛動力交通工│
│    │        │具而駕駛，處有期徒刑參月，如易科罰金，│
│    │        │以新台幣壹仟元折算壹日。              │
├──┼────┼───────────────────┤
│ 二 │過失傷害│許耀駿因過失傷害人，處有期徒刑參月，如│
│    │        │易科罰金，以新台幣壹仟元折算壹日。    │
└──┴────┴───────────────────┘
附錄本案論罪科刑法條全文：
刑法第185 條之3 ：
  服用毒品、麻醉藥品、酒類或其他相類之物，不能安全駕駛動
  力交通工具而駕駛者，處一年以下有期徒刑、拘役或三萬元以
  下罰金。
刑法第284 條：
  因過失傷害人者，處六月以下有期徒刑、拘役或五百元以下罰
  金，致重傷者，處一年以下有期徒刑、拘役或五百元以下罰金
  。
  從事業務之人，因業務上之過失傷害人者，處一年以下有期徒
  刑、拘役或一千元以下罰金，致重傷者，處三年以下有期徒刑
  、拘役或二千元以下罰金。